臺灣臺北地方法院刑事判決　　　　　　 100年度易字第1439號
公　訴　人　臺灣臺北地方法院檢察署檢察官
被　　　告　林朝元
　　　　　　林昌
　　　　　　洪敏真
上列被告等因竊盜案件，經檢察官聲請簡易判決處刑（100 年度
偵字第5518號），本院認不宜逕以簡易判決處刑，改依通常程序
審理，嗣於準備程序中，被告就被訴事實為有罪之陳述，經告以
簡式審判之要旨，並聽取當事人意見後，本院裁定進行簡式審判
程序，判決如下：
    主  文
林朝元結夥三人以上竊盜，累犯，處有期徒刑肆月，如易科罰金
，以新臺幣壹仟元折算壹日。
林昌結夥三人以上竊盜，累犯，處有期徒刑肆月，如易科罰金
，以新臺幣壹仟元折算壹日。
洪敏真結夥三人以上竊盜，處有期徒刑參月，如易科罰金，以新
臺幣壹仟元折算壹日。
    事  實
一、林朝元於民國94年間因竊盜案件，經臺灣板橋地方法院以94
    年度簡字第5680號判決判處有期徒刑6月確定，並於95年9月
    23日縮刑期滿執行完畢。林昌則於95年間因侵占案件，經
    臺灣板橋地方法院以95年度易字第708號判決判處有期徒刑7
    月確定，並於96年5 月19日縮刑期滿執行完畢。詎林朝元與
    林昌均仍不知悔改，與林昌之女友洪敏真，共同基於意
    圖為自己不法所有之犯意聯絡，於100年2月15日，由林昌
    提議由林朝元以外套包覆贓物，並由林炯昌、洪敏真購物掩
    護，及以身軀阻擋把風之方式，掩護林朝元進入址設臺北市
    ○○區○○路136 號之7—11便利超商行竊，而於同日凌晨3
    時20分，3 人共同進入該便利超商，先由林炯昌、洪敏真拿
    取店內麵包1個及2瓶飲料至櫃臺結帳，使店員李冠樺視線轉
    移，疏於注意之際，再由林朝元趁機竊取店內洋酒1 瓶、髮
    臘1瓶及ICASH卡1張等物（共價值新臺幣440元）。林昌、
    洪敏真並不時注意店員動態、變更站立位置把風，以身軀擋
    住店員視線，便利林朝元行竊得逞，3 人即共同迅速逃離該
    店。嗣林炯昌折回欲向店員拿取吸管，因見店員李冠樺清點
    陳列架上洋酒數量後，調閱監視錄影畫面並撥打電話，懷疑
    事跡敗露，即與洪敏真商議，3 人先共同前往洪敏真臺北市
    ○○區○○路215巷4弄10號1 樓住處，慫恿林朝元獨自把所
    竊得之洋酒喝光，使林朝元酒醉意識不清昏睡之際，撥打11
    9 救護車，強制將林朝元送往臺北市立聯合醫院忠孝院區（
    下稱忠孝醫院），林炯昌與洪敏真再返回該便利超商，向店
    員李冠樺告知友人林朝元竊取店內物品，與渠無關，以撇清
    關係。嗣經李冠樺報警處理，員警前往忠孝醫院，當場搜得
    林朝元身上藏有所竊得之髮臘1瓶及ICASH卡1 張，並至洪敏
    真住處扣得所竊之洋酒1瓶（經飲用後已剩少許）。
二、案經臺北市政府警察局信義分局報告臺灣臺北地方法院檢察
    署檢察官偵查並聲請簡易判決處刑。
    理  由
一、本件被告林朝元、林昌及洪敏真所犯非死刑、無期徒刑或
    最輕本刑有期徒刑3 年以上之罪，亦非高等法院管轄第一審
    案件，且於準備程序進行中，被告先就被訴事實為有罪之陳
    述，經告知被告簡式審判程序之旨，並聽取檢察官、被告之
    意見後，本院裁定進行簡式審判程序，是本件之證據調查，
    依刑事訴訟法第273條之2規定，不受同法第159條第1項、第
    161條之2、第161條之3、第163條之1及第164條至第170條規
    定之限制，合先敘明。
二、上開事實，業據被告三人於本院審理時坦承不諱（見本院卷
    第29頁），核與證人李冠樺證訴失竊之情節相符（見臺灣臺
    北地方法院檢察署100 年度偵字第5518號卷第17頁至第20頁
    ），並有臺北市政府警察局信義分局搜索扣押筆錄及扣押物
    品目錄表各2份、含照片之贓物認領保管單2紙及現場監視錄
    影翻拍照片3張在卷可稽（見同上偵卷第6頁至第9 頁、第12
    頁至第15頁、第39頁至第42頁），足證被告任意性自白與事
    實相符，事證明確，被告犯行洵堪認定，應予依法論科。
三、按刑法上所謂結夥三人以上，係指有共同犯罪之故意，結為
    一夥而言。把風或接應行為，旨在排除犯罪障礙或助成犯罪
    之實現，在合同意思範圍內分擔犯罪行為之一部，故亦係共
    同正犯而應計入結夥之內（最高法院96年度台上字第3690號
    判決意旨參照）。是縱本件係由被告林朝元趁店員李冠樺視
    線轉移，疏於注意之際，竊取上開財物，然被告林昌及洪
    敏真既負責購物掩護，及以身軀阻擋把風，實已共同參與竊
    盜行為無訛，應已構成結夥三人之要件。是核被告三人所為
    ，均係犯刑法第321條第1項第4 款之結夥三人以上竊盜罪。
    公訴人於起訴時認被告三人上開所為，係犯刑法第320條第1
    項竊盜罪嫌，惟公訴人於本院審理時，業已陳述、論告本件
    起訴之事實該當於刑法第321條第1項第4 款之結夥三人以上
    竊盜罪，自行更正原起訴法條，本院毋庸再變更公訴人起訴
    之法條。被告三人就本件犯行，具有犯意聯絡及行為分擔，
    應論以共同正犯。查被告林朝元、林昌有上開事實欄所載
    之犯罪科刑及執行情形，各有其臺灣高等法院被告前案紀錄
    表在卷可稽，渠等受有期徒刑執行完畢後，5 年以內故意再
    犯本件有期徒刑以上之罪，為累犯，均應依刑法第47條第 1
    項規定加重其刑。又依被告三人本件犯罪之動機、目的、手
    段、犯罪所生之危險或損害等情綜合判斷，應認依被告三人
    本件犯罪之情狀，如以刑法第321條第1項所定加重竊盜罪之
    法定刑為6月以上、5年以下有期徒刑而論，堪認有情輕法重
    ，論以法定最低度刑仍屬過重之顯然情堪憫恕情形，特依刑
    法第59條規定，均減輕其法定刑，又被告林朝元、林昌同
    時有上揭刑之加重及減輕事由，應依刑法第71條第1 項之規
    定，均先加後減之。爰審酌被告三人竊取他人之物，對被害
    人財產法益及社會秩序均生危害，且被告林朝元、林昌二
    人素行非佳，均有多次竊盜前科，有上開前案紀錄表在卷可
    憑，惟念被告三人犯後坦認犯行，態度非差，上開所竊財物
    價值非重，且業經被告林朝元以原價購買方式賠償被害人，
    有卷附被告林朝元庭提之統一發票影本可憑（見本院卷第33
    頁），並考量被告三人均為高中、職畢業之智識程度、無業
    或從事家庭代工之生活狀況，及其犯罪目的、手段、分工之
    方式等一切情狀，分別量處如主文所示之刑，並均諭知易科
    罰金之折算標準。
據上論斷，應依刑事訴訟法第452條、第273條之1第1項、第299
條第1項前段，刑法第28條、第321條第1項第4款、第47條第1項
、第59條、第71條第1項、第41條第1項前段，判決如主文。
本案經檢察官張成業到庭執行職務
中    華    民    國   100    年    6     月    30    日
                       刑事第十四庭  法  官  賴武志
以上正本證明與原本無異。
如不服本判決，應於收受送達後10日內向本院提出上訴書狀，其
未敘述上訴理由者，應於上訴期間屆滿後20日內向本院補提理由
書狀（均須按他造當事人之人數附繕本）。
                                     書記官  劉麗英
中    華    民    國   100    年    6     月    30    日
附錄本案論罪科刑法條全文：
中華民國刑法第321條
（加重竊盜罪）
犯竊盜罪而有下列情形之一者，處 6 月以上、5 年以下有期徒
刑，得併科新臺幣 10 萬元以下罰金：
一、侵入住宅或有人居住之建築物、船艦或隱匿其內而犯之者。
二、毀越門扇、牆垣或其他安全設備而犯之者。
三、攜帶兇器而犯之者。
四、結夥三人以上而犯之者。
五、乘火災、水災或其他災害之際而犯之者。
六、在車站、埠頭、航空站或其他供水、陸、空公眾運輸之舟、
    車、航空機內而犯之者。
前項之未遂犯罰之。